臺灣桃園地方法院民事判決　　　　　　　95年度勞訴字第45號
原　　　告　甲○○
訴訟代理人　陳祖德律師
複　代理人　孔令則律師
被　　　告　展通電子股份有限公司
法定代理人　丁○○
　　　　　　　　　　　　1之1.
訴訟代理人　邱正明律師
上列當事人間請求給付資遣費事件，於民國96年3 月7 日言詞辯
論終結，本院判決如下：
    主  文
原告之訴及假執行之聲請均駁回。
訴訟費用由原告負擔。
    事實及理由
一、原告起訴主張：其自民國81年2 月28日起受僱於被告公司擔
    任品管檢驗員，95年7 月6 日被告公司協理即訴外人丙○○
    佯以原告箭靶圖報表有誤，斥責原告並命原告不用再來上班
    ，原告以為丙○○可能係一時情緒反應，隔日（即同年月7
    日）仍前往上班，未料丙○○仍執前言，並請會計小姐將原
    告之薪資計算後再匯入原告帳戶，惟被告迄未將資遣費匯入
    原告帳戶，原告乃於95年7 月14日向桃園縣政府申請調解，
    且於同年8 月7 日調解會中向被告表示終止本件勞動契約。
    被告雖以曠工為由解雇原告，然本件係因被告拒絕原告提供
    勞務之可歸責於其之事由而致原告曠工，其解雇原告自不合
    法，且被告之行為顯屬違反兩造之勞動契約及勞工法令，原
    告自得依勞動基準法第14條第1 項第5 、6 款規定終止本件
    勞動契約，並請求被告核發資遣費。原告自受僱日起算至95
    年8 月7 日終止勞動契約時止，共計工作14年5 個月，而原
    告係採用新制，故依勞動基準法及退休金條例規定應有13年
    又12分之11個基數，又原告近六個月平均薪資為新台幣（下
    同）52,170元，可請領之資遣費為726,032 元。為此提起本
    件訴訟。並聲明：被告應給付原告726,032 元，及自本訴狀
    繕本送達之翌日起至清償日止，按週年利率百分之5 計算之
    利息，並請准供擔保宣告假執行。
二、被告則以：經其向丙○○詢問本件勞資爭議原委，丙○○否
    認有於95年7 月6 及7 日對原告表達不用來上班等語，原告
    自應另行舉證，又原告亦未具體說明被告違反勞動契約之內
    容或違反何種勞工法令。再者，原告自95年7 月8 日起至95
    年7 月27日被告寄發存證信函終止兩造間之勞動契約止，既
    未按規定請假，又無其他約定或法定理由，無故曠職，被告
    自得依法終止兩造間之勞動契約等語資為抗辯。並聲明以：
    原告之訴及其假執行之聲請均駁回，如受不利判決，願供擔
    保請准宣告免為假執行。
三、本件不爭執事項：
（一）原告自81年2 月28日起受僱於被告擔任品管檢驗員達14年
      。原告曾於95年7 月27日收受被告所寄發桃園府前（21支
      ）郵局第1668號存證信函。被告亦曾於同年8 月7 日收受
      桃園縣勞資和諧促進會處理勞資爭議協調會中原告表示終
      止本件勞動契約之意思表示。
（二）原告所提出之存摺、薪資表、打卡考勤表、簡訊照片，形
      式上之真正。
四、本院判斷：本件原告起訴請求被告給付資遣費，惟為被告所
    堅決否認，並以事實及理由欄二所述置辯。是本件之爭點乃
    在於：原告是否有無正當理由繼續曠工三日之情事，被告以
    原告曠職為由終止兩造間勞動契約是否合法？經查：
(1)、按「民事訴訟如係由原告主張權利者，應先由原告負舉證之
    責，若原告先不能舉證，以證實自己主張之事實為真實，則
    被告就其抗辯事實即令不能舉證，或其所舉證據尚有疵累，
    亦應駁回原告之請求。」最高法院17年上字第917 號判例可
    資參照。繼按「勞工有左列情形之一者，雇主得不經預告終
    止契約：六、無正當理由繼續曠工三日，或一個月內曠工達
    六日者。雇主依前項第1 款、第2 款及第4 款至第6 款規定
    終止契約者，應自知悉其情形之日起，三十日內為之。」勞
    動基準法第12條第1 項第6 款定有明文。本件原告雖主張伊
    係95年7 月6 日，經被告公司協理丙○○佯以伊製作之箭靶
    圖報表有誤，命原告不用再來上班，原告隔日仍前往上班，
    丙○○乃稱會請會計小姐將原告之資遣費計算後再匯入原告
    帳戶，原告久未獲被告公司匯入資遣費始知受騙等語，惟經
    本院傳訊被告公司之協理丙○○到庭證述：「我是被告公司
    協理，已工作十年。平常管理範圍為整個廠區。我對於人事
    方面有決定僱用權限，但沒有解僱權限。原告在我們公司曾
    經任職達十年，廠區的人事是由廠長管理，95年7 月6 日我
    並沒有叫原告到辦公室來，我也沒有叫他明天不要來上班，
    是原告自己來找我要外出，希望我准假，當天我有問他95年
    7 月2 日的事情，原告製作一個表格屢次出問題，他說是他
    疏忽，然後我們兩人靜默一會，原告就說我沒有給他面子，
    原告就走了，當天並沒有人提到明天不要來上班的事，我也
    不知道原告之後有沒有來上班。」、「（問：請問證人原告
    95年7 月6 日請假、何因、有無准假？證人有無交代會計薪
    水只付到95年7 月5 日？公司是何時收到縣政府勞資爭議調
    解通知？公司在協調會後有無用存證信函終止勞動契約？）
    因為辦公室只有我在，需要我或廠長或會計簽名，是外出一
    兩個鐘頭給員工方便不扣薪的假，原告一氣之下把假單撕掉
    ，當天廠長跟會計都不在，我沒有交代會計薪水只付到95年
    7 月5 日，勞資爭議調解通知何時收受我忘記了，在協調會
    前就以存證信函終止勞動契約。」等語，顯然已與原告陳述
    前情有間。再核以原告所屬組長乙○○到庭證述：「（法官
    提示卷附照片四紙，請證人說明。）簡訊是我傳的，原告偶
    爾會打電話給我聊天，我基於同事關係才傳簡訊給他，原告
    打電話給我說他沒有上班了，我掛完電話後發簡訊給他，我
    不記得原告講的原文，但我認為原告是被逼迫離職的，我是
    原告的日班組長，95年7 月6 日當天在電話中我有告訴他明
    天還是來上班看看再說，我不知道原告所說95年7 月6 日與
    丙○○間發生的事，原告95年7 月6 日也沒有跟我反應，我
    是當天下午五、六點才來公司，95年7 月6 日之後原告有沒
    有來上班我不清楚，我都是下午才來上班。」等語，證人乙
    ○○既屬聽聞自原告自身陳述，則其證言部分就本件事實認
    定應認與原告陳述效力相同，不足為有利於原告主張之認定
    ，而原告至本案言詞辯論終結前均未提出其他有利於己之證
    據以供本院審酌，是應認原告主張其曠工之理為受被告公司
    協理丙○○詐欺乙情，與事實不符，不足採信。
(2)、本件原告自95年7 月8 日起即未至被告公司工作達3 日以上
    ，業據兩造所不爭執，堪信為真實。且原告曠工之行為並無
    正當理由，已如前述，故被告依據勞動基準法第14條第1 項
    第6 款規定主張解除兩造間之勞動契約，即屬有據，而被告
    解除契約之存證信函已於95年7 月27日為原告所收受，此為
    原告所不爭執，並有被告提出之桃園府前（21支）郵局第16
    68號存證信函1 紙在卷足憑，則兩造間之勞動契約自95年7
    月27日即已經被告合法終止在案，至原告主張被告之行為違
    反兩造之勞動契約及勞工法令，得依勞動基準法第14條第1
    項第5 、6 款規定終止本件勞動契約，並請求被告核發資遣
    費，因被告係屬合法終止兩造間之勞動契約，故難認原告前
    述主張於法有據。且兩造間之勞動契約既應被告合法終止，
    則原告即無由請求被告給付資遣費，從而，本件原告起訴請
    求被告給付726,032 元資遣費，及自訴狀繕本送達翌日之95
    年10月15日起至清償日止，按年息百分之5 計算之違約金，
    於法無據，難以准許，應予駁回。
五、假執行之宣告：
    本件原告之訴既經駁回，其假執行之聲請即失所附麗，併予
    駁回之。
據上論結，本件原告之訴為無理由，依民事訴訟法第78條，判決
如主文。
中　　華　　民　　國　　96　　年　　3 　　月　　21　　日
                  民事第三庭    法　官　陳清怡
以上正本係照原本作成
如對本判決上訴，須於判決送達後20日內向本院提出上訴狀
中　　華　　民　　國　　96　　年　　3 　　月　　21　　日
                                書記官　王羽潔
